臺灣士林地方法院刑事判決　　　　　　　　　　　　九十一年度交易字第一二號
　　公　訴　人　臺灣士林地方法院檢察署檢察官
　　被　　　告　甲○○
右列被告因公共危險等案件，經檢察官提起公訴（九十年度偵字第一０六五五號），
本院判決如左：
    主  文
甲○○服用酒類，不能安全駕駛動力交通工具而駕駛，處拘役肆拾日，如易科罰金以
參佰元折算壹日；又對於公務員依法執行職務時，當場侮辱，處拘役伍拾日，如易科
罰金以參佰元折算壹日。應執行拘役捌拾日，如易科罰金以參佰元折算壹日。
    事  實
一、甲○○於民國八十七年七月間，曾因妨害公務案件，經本院判處拘役三十五日，
    易科罰金執行完畢，仍不知悔改，於九十年八月三十日晚間七時許，在台北縣淡
    水鎮某處飲用酒類，迨同日晚間十一時許，已達不能安全駕駛車輛之狀態，竟仍
    駕駛車牌號碼Ｕ３─５２２８號自用小客車，欲由該處出發返回台北市，嗣於翌
    （三十一）日凌晨零時十分許，行經台北市○○區○○路一五０巷巷口時，為警
    臨檢盤查時發現係酒後駕駛，然甲○○不服取締，經員警於同日凌晨零時四十分
    許，將之帶回位於台北市北投區○○○路○段一號之台北市政府警察局北投分局
    長安派出所（下稱長安派出所）時，甲○○因不滿員警未能再度出示酒精測試紀
    錄單及取締態度，竟以徒手之方式，重力拍擊該派出所辦公室桌面之玻璃，致使
    該玻璃破碎（毀損部分未據告訴），又另基於侮辱公務員之故意，於派出所辦公
    室內，以「幹你娘」（台語）等語辱罵執行職務警員王和達、陳政隆、游國智，
    經員警將之送往台北榮民總醫院後，抽取其血液檢測，其結果血液中所含酒精濃
    度已高達二０七ＭＧ／ＤＬ。
二、案經台北市政府警察局北投分局報請台灣士林地方法院檢察署檢察官偵查起訴。
    理  由
一、訊據被告甲○○坦承於右揭時地酒後駕車，及在長安派出所出言「幹你娘」等語
    ，惟否認有何侮辱公務員犯行，並辯稱：伊在派出所內，被警員強行上手銬，伊
    掙扎時手臂脫臼，因而說「幹你娘」，並非辱罵當場之員警云云。經查：
  (一)被告於前揭時地飲用酒類後，駕駛車號Ｕ３─５２２８號自用小客車，行至台北
    市○○區○○路一五０巷巷口遭警查獲之事實，為證人即執行路檢警員陳政隆、
    游國智於偵查中證述明確，並有刑法第一百八十五條之三案件測試觀察紀錄表、
    台北榮民總醫院急診部出具之酒精濃度檢測報告單、台北市警察局舉發違反道路
    交通管理事件通知單等在卷可資佐證。另就醫學文獻所知，酒精對人體的影響程
    度乃依血中酒精濃度而定，而血中酒精濃度達五０ＭＧ／ＤＬ時，將造成輕度協
    調功能降低之輕度酒精中毒症狀，當血中酒精濃度達一００ＭＧ／ＤＬ時，將造
    成反應較慢、感覺減低、影響駕駛等輕到中度之酒精中毒症狀，當血中酒精濃度
    達一五０ＭＧ／ＤＬ時，將造成思考改變、個性行為改變等酒精中毒症狀，當血
    中酒精濃度達二００ＭＧ／ＤＬ時，將造成步態不穩、噁心嘔吐、精神混惑不清
    晰等中度酒精中毒症狀，此有行政院國軍退除役官兵輔導委員會台北榮民總醫院
    八十八年八月五日（八八）北總內字第二六八六八號函文可稽。本件被告血中酒
    精濃度高達二０七ＭＧ／ＤＬ，顯已達不能安全駕駛之程度，此部分犯罪事實，
    堪以認定。
  (二)被告經臨檢警員帶回長安派出所偵訊時，與員警王和達、陳政隆、游國智發生爭
    執，並叫罵「幹你娘」等語之情，業據該三名員警王和達、陳政隆、游國智於偵
    查中證述甚詳，且被告於派出所時確有重力拍擊派出所辦公室桌面之玻璃，致使
    該片玻璃破碎，此為被告直認不諱，復有照片二幀在卷可徵，足見被告因遭取締
    ，心生不滿而態度惡劣，對員警之偵訊亦相當不配合，而與員警發生爭執，並拍
    桌叫罵「幹你娘」等情，況「幹你娘」乃俗稱三字經，係辱罵、貶損特定他人之
    用語，一般人身體受痛，若單純渲洩痛楚，不會口出該語，是被告現場所辱罵「
    幹你娘」等語，應係出於侮辱三名執行勤務員警之意，且該言語在客觀上亦足以
    減損他人名譽，被告上開係因手臂脫臼而口出該語，非辱罵員警等所辯，顯係事
    後卸責之詞，不足採信。被告此部份之犯行，事證明確，亦堪認定。
二、核被告所為，係犯刑法第一百八十五條之三之公共危險罪、第一百四十條第一項
    之於公務員依法執行職務時當場侮辱罪。被告所犯上開二罪間，犯意各別，行為
    互殊，所犯構成要件不同，應分論併罰。爰審酌被告之素行，因員警執行酒檢後
    ，在派出所內未能提出酒測檢測紀錄單，致心生不滿始有前揭侮辱犯行，且僅以
    言語辱罵為手段，犯罪後坦承部分犯行等一切情狀，分別量處如主文所示之刑，
    並諭知易科罰金之折算標準及定其應執行之刑，以資儆懲。
據上論斷，應依刑事訴訟法第二百九十九第一項前段，刑法第一百八十五條之三、第
一百四十條第一項、第四十一條第一項前段、第五十一條第六款，罰金罰鍰提高標準
條例第一條前段、第二條，判決如主文。
本案經檢察官江林達到庭執行職務。
中      華      民      國      九十一      年      九    月    五      日
                                  臺灣士林地方法院刑事第三庭
          法  官  何  信  慶
右正本證明與原本無異。
如不服本判決，應於判決送達後十日內，向本院提出上訴狀。
                                      書記官  魏  里  安
中      華      民      國      九十一      年      九    月    九      日
附錄本案論罪科刑法條全文：
刑法第一百八十五條之三：
  服用毒品、麻醉藥品、酒類或其他相類之物，不能安全駕駛動力交通工具而駕駛者
  ，處一年以下有期徒刑、拘役或三萬元以下罰金。
刑法第一百四十條第一項：
  於公務員依法執行職務時，當場侮辱，或對於其依法執行之職務公然侮辱者，處六
  月以下有期徒刑、拘役或一百元以下罰金。
